# 股东分批增资款，财务报表如何披露

提问人：a1486631538 时间：2016-02-20 22:10:54
公司收到股东分批投入的增资款，入账日期为 12 月 10 日至次年 1 月 10 日，截止 12 月 31 日的财务报表该如何披露？是否可以计入“其他应付款”？谢谢！

回答人：chenyiwei
如果被投资公司的股东会已经就本次增资事项作出决议，且被投资公司已经与新股东签订了增资协议，明确了应投入增资款的金额、占实收资本金额和重组后股权比例等信息，则被投资公司在收到股东投入的增资款时就可以确认实收资本和资本公积，无需等到全部出资款均缴纳完毕，更无需等到办理完毕工商变更登记手续。但对于此类跨年收取投资款的情况，应在附注中说明尚未办理工商变更登记的实收资本金额、资产负债表日后相关手续办理情况、股东名册更新情况和公司章程修改情况、新股东自何时开始享有股东权利等。